臺灣臺中地方法院刑事判決　　　　　　　100年度訴字第889號
公　訴　人　臺灣臺中地方法院檢察署檢察官
被　　　告　柯再萬
上列被告因違反毒品危害防制條例案件，經檢察官提起公訴（99
年度毒偵字第4440號），被告於準備程序中就被訴事實為有罪之
陳述，經告知簡式審判程序之旨，並聽取公訴人、被告之意見後
，由本院合議庭裁定由受命法官獨任進行簡式審判程序，判決如
下：
    主    文
柯再萬施用第一級毒品，累犯，處有期徒刑拾月。扣案之第一級
毒品海洛因壹包（驗餘淨重零點壹壹捌柒公克），沒收銷燬之。
扣案之分裝杓、注射針筒各壹支，均沒收。
    犯罪事實
一、柯再萬前因違反肅清煙毒條例案件、麻醉藥品管理條例案件
    ，經法院各判處有期徒刑3年2月、5年6月確定，合併執行而
    於民國87年9月4日假釋出監。又因賭博、贓物、連續施用第
    一級、第二級毒品案件，經本院分別以89年度易緝字第141
    號、89年度訴字第754號，各判處有期徒刑5月、4月、10月
    、6月確定，前揭4罪，嗣經本院以89年度聲字第5439號裁定
    合併定應執行有期徒刑1年11月確定，與前開撤銷假釋之殘
    刑4年3月6日接續執行，於95年1月24假釋出監，並於95年10
    月17日假釋期滿，未經撤銷，視為執行完畢。另於96年間，
    因施用毒品案件，經本院以96年度毒聲字第1434號裁定送觀
    察、勒戒後，認有繼續施用毒品之傾向，復經本院以97年度
    毒聲字第58 2號裁定令入戒治處所，施以強制戒治，甫於98
    年4月17日執行完畢釋放。詎猶不知悔改，於上揭強制戒治
    執行完畢釋放後5年內之99年11月11日上午7時許，基於施用
    第一級毒品之犯意，在臺中市○○區○○路387號之28住處
    內，以將第一級毒品海洛因加水混合後經由針筒注射手臂血
    管之方式，施用第一級毒品海洛因1次。嗣於同日下午5時50
    分許，為警在上址查獲，並扣得第一級毒品海洛因1包（驗
    餘淨重0.1187公克）、分裝杓1支、已裝水之注射針筒1支等
    物，並經警依法對其採集尿液送驗後，而查悉上情。
二、案經臺中市政府警察局第一分局報告臺灣臺中地方法院檢察
    署檢察官偵查起訴。
    理    由
一、本案被告柯再萬所犯係死刑、無期徒刑、最輕本刑為3年以
    上有期徒刑以外之罪，被告於準備程序中就被訴事實為有罪
    之陳述，經告知簡式審判程序之旨，並聽取公訴人及被告之
    意見後，本院合議庭認為適宜而依刑事訴訟法第273條之1第
    1 項規定，裁定由受命法官獨任進行簡式審判程序，且依同
    法第273條之2、第159條第2項之規定，不適用同法第159條
    第1項傳聞法則有關限制證據能力之相關規定，亦不受同法
    第161條之2、第161條之3、第163條之1及第164條至170條規
    定之限制，合先敘明。
二、上揭犯罪事實，業據被告迭於警詢、偵查及本院準備程序、
    審理時供承不諱，且被告於前開時地，經警依法對其採集尿
    液送請中山醫學大學附設醫院檢驗科藥物檢測中心以免疫學
    分析法初步檢驗與氣相層析質譜分析法確認檢驗結果，確呈
    可待因、嗎啡陽性反應，此有該院所出具之99年11月25日尿
    液檢驗報告及前臺中市警察局第一分局委託鑑驗代號與真實
    姓名對照表各1紙附卷可稽，又前開查獲時地扣案之被告所
    有疑似第一級毒品海洛因白色粉末1包（驗餘淨重0.1187公
    克），經警送請行政院衛生署草屯療養院鑑驗結果，確含有
    第一級毒品海洛因成分無訛，有該院出具之99年12月13日草
    寮鑑字第0991200078號鑑定書、前臺中市警察局第一分局搜
    索扣押筆錄、扣押物品目錄表、查獲位置圖各1份及現場照
    片3張在卷可考。此外，復有扣案之被告所有供施用第一級
    毒品海洛因所用之分裝杓及注射針筒各1支可資佐證。綜上
    而論，足見被告之自白核與事實相符，應可採為論罪科刑之
    依據。查被告前因施用毒品案件，經本院以96年度毒聲字第
    1434號裁定送觀察、勒戒後，認有繼續施用毒品之傾向，復
    經本院以97年度毒聲字第582號裁定令入戒治處所，施以強
    制戒治，甫於98年4月17日執行完畢釋放一節，此有臺灣高
    等法院被告全國前案紀錄表1份附卷可參，被告既曾於上開
    強制戒治執行完畢釋放後5年內，再犯上揭施用第一級毒品
    之犯行，即屬毒品危害防制條例第23條第2項所定「5年內再
    犯」之情形，自應對其追訴處罰。從而，本件事證已臻明確
    ，被告犯行洵堪認定，應予依法論科。
三、查海洛因係毒品危害防制條例第2條第2項第1款規定之第一
    級毒品，是核被告所為，係犯毒品危害防制條例第10條第1
    項之施用第一級毒品罪。被告持有第一級毒品海洛因後，進
    而施用，其持有之低度行為應被其施用之高度行為所吸收，
    均不另論罪。再被告前因違反肅清煙毒條例案件、麻醉藥品
    管理條例案件，經法院各判處有期徒刑3年2月、5年6確定，
    合併執行，而於87年9月4日假釋出監。又因賭博、贓物、連
    續施用第一級、第二級毒品案件，經本院分別以89年度易緝
    字第141號、89年度訴字第754號，各判處有期徒刑5月、4月
    、10月、6月確定，前揭4罪，嗣經本院以89年度聲字第5439
    號裁定合併定應執行有期徒刑1年11月確定，與前開撤銷假
    釋之殘刑4年3月6日接續執行，於95年1月24假釋出監，並於
    95 年10月17日假釋期滿，未經撤銷，視為執行完畢，此有
    上開臺灣高等法院被告全國前案紀錄表1份在卷可參，其於
    有期徒刑執行完畢後5年以內，故意再犯本案有期徒刑以上
    之罪，構成累犯，應依刑法第47條第1項規定，加重其刑。
    爰審酌被告前有多次施用毒品紀錄，本案再度施用第一級毒
    品之犯行，顯見其意志不堅，而其施用毒品足以導致精神障
    礙、性格異常，甚至造成生命危險，戕害一己之身體健康；
    惟念其犯後始終坦承犯行，態度尚稱良好，兼衡其智識、生
    活狀況及公訴人具體求刑有期徒刑11月稍嫌過重等一切情狀
    ，量處如主文所示之刑，以資懲儆。再扣案之第一級毒品海
    洛因1包（驗餘淨重0.1187公克），不問屬於犯人與否，應
    依毒品危害防制條例第18條第1項前段規定，宣告沒收銷燬
    之。又盛裝前開第一級毒品海洛因之包裝袋1個，參以法務
    部調查局現今所採行之鑑驗方式，包裝袋仍會殘留微量毒品
    ，而無法將之完全析離，此有法務部調查局93年11月16日調
    科壹字第09362396550號函文意旨可資參照，是可認該包裝
    袋與殘留其上之第一級毒品海洛因當已無法析離，而均應視
    為毒品，故應與所盛裝之第一級毒品海洛因併予沒收銷燬。
    至鑑驗所耗損之第一級毒品海洛因，既已滅失，爰不另為沒
    收銷燬之諭知。另扣案之分裝杓及已裝水使用之注射針筒各
    1支，係被告所有供其犯本案施用第一級毒品海洛因所用之
    物，業據被告於本院審理時供承在卷，爰依刑法第38條第1
    項第2款之規定，併予宣告沒收。至扣案之未開封之注射針
    筒4支及行動電話1支（含門號0000000000號SIM卡1張），被
    告否認係供其本案犯罪所用之物，復其他無證據證明與被告
    本案犯罪有何直接關連，爰不予宣告沒收，附此敘明。
據上論斷，應依刑事訴訟法第273條之1第1項、第299條第1項前
段，毒品危害防制條例第10條第1項、第18條第1項前段，刑法第
11條、第47條第1項、第38條第1項第2款，判決如主文。
本案經檢察官廖育賢到庭執行職務。
中    華    民    國  100    年    5    月    17    日
                  刑事第三庭    法  官  黃麗玲
以上正本證明與原本無異。
如不服本判決應於收受判決後10日內向本院提出上訴書狀，並應
敘述具體理由；其未敘述上訴理由者，應於上訴期間屆滿後20日
內向本院補提理由書（均須按他造當事人之人數附繕本）「切勿
逕送上級法院」。
中    華    民    國  100    年    5    月    17    日
                                書記官  黃毅皓
附錄論罪科刑法條
毒品危害防制條例第10條
施用第一級毒品者，處 6 月以上 5 年以下有期徒刑。
施用第二級毒品者，處 3 年以下有期徒刑。